Minutes et répertoires du notaire Claude de LA MORLIÈRE, 1573 - 20 mai 1609 (étude IX)
Archives nationales
- Minutes de Claude de LA MORLIÈRE, 1573 - 1611; MC/ET/IX/164 - MC/ET/IX/287
  - Minutes. 1604, MC/ET/IX/270; registre
    - . (1)Ratification par Didier Humbelot, maître sculpteur, par Nicolas Humbelot, régent au collège de Montargis, âgé de 31 ans, par Félix Humbelot, demeurant chez la veuve du sieur Couve, rue de Buci, âgé de trente-huit ans, et par Marguerite Humblot, demeurant place Maubert, âgé de trente-trois ans, d'un contrat du 16 septembre 1596, passé par Jean Testevuide, curateur de Nicolas, Félix et Marguerite Humbelot, et par Claude de Sacquenay, procuratrice de Didier Humbelot, de la vente faite à Guillaume Humbert, maître aiguillettier à Langres, de partie d'une maison sise à Langres, rue Croix-Saint-Didier, moyennant 266 écus 2/3 et provenant de la succession d'Antoine Humbelot et de Marguerite Testevuide, père et mère desdits Humbelot., 24 septembre 1604; MC/ET/IX/270
      1604, 24 septembre. - Ratification par Nicolas, Félix et Marguerite Humbelot des différents comptes de leur curateur et en particulier du compte des deniers provenant de la vente de la maison.
      Compléments de description: (1) La ratification n'est signée par Marguerite Humbelot que le 13 décembre mais la minute est classée à la date du 24 septembre.
      Précisions sur les lieux: Langres (Haute-Marne)--Croix-Saint-Didier (rue)
      ratification; acte de vente; compte; Langres (Haute-Marne); Buci (rue de); Maubert (place); Humbelot, Antoine; Humbelot, Didier; Humbelot, Félix; Humbelot, Marguerite; Humbelot, Nicolas; Humbert, Guillaume; Humblot, Marguerite; Sacquenay, Claude de; Testevuide, Jean; Testevuide, Marguerite; fabricant d'accessoires vestimentaires; sculpteur
    - Contrat de mariage entre Louis Halart, tissutier-rubannier, demeurant rue Beaubourg, paroisse Saint-Nicolas-des-Champs, fils de Claude Halart, décédé, demeurant à Fisans et de Marie Mauclerc, décédée, d'une part, et Denise Rousselet, fille de Simon Rousselet, maître jardinier, et de Saincte Bazille, décédée, d'autre part., 28 septembre 1604; MC/ET/IX/270
      contrat de mariage; Beaubourg (rue); Bazille, Sainte; Halart, Claude; Halart, Louis; Mauclerc, Marie; Rousselet, Denise; Rousselet, Simon; jardinier; tisserand
    - Contrat de mariage entre noble homme Léon Lucquyn, secrétaire de la Reine, demeurant rue de la Cerisaie, paroisse Saint-Paul, d'une part, et damoiselle Marie Leconte, fille de noble homme Jean Leconte, bourgeois de Paris, demeurant rue Saint-Martin, paroisse Saint-Nicolas-des-Champs et de dame Catherine Demasret, décédée, d'autre part., 2 octobre 1604; MC/ET/IX/270
      contrat de mariage; Cerisaie (rue de la); Saint-Martin (rue); Demasret, Catherine; Leconte, Jean; Leconte, Marie; Lucquin, Léon; Marie de Médicis (reine de France, 1575-1642); secrétaire
    - Contrat de mariage entre Jacques Lochon, compagnon sellier, demeurant rue du Temple, fils de Bastien Lochon, décédé, brodeur, et de Madeleine de Vilas, d'une part, et Anne Darny, fille de Marc Darny, laboureur, demeurant à Mouchy, près la ville d'Eu et de Marie Mustel, d'autre part., 18 octobre 1604; MC/ET/IX/270
      Les futurs demeurent en l'Hôtel de Saint-Martin, maître sellier, sellier du duc de Guise, son maître.
      contrat de mariage; Monchy-sur-Eu (Seine-Maritime); Saint-Martin-des-Champs (abbaye de); Temple (rue du); Darny, Anne; Darny, Marc; Lochon, Bastien; Lochon, Jacques; Mustel, Marie; Vilas, Madeleine de; brodeur; agriculteur; sellier
    - Contrat de mariage entre Guillaume Ducastel, compagnon jardinier, demeurant rue Neuve-Saint-Laurent, paroisse Saint-Nicolas-des-Champs, fils de Claude Ducastel, décédé, et de Antoinette Michel, demeurant à Monampteuil, d'une part, et Catherine Petit Fils, demeurant rue Neuve-Saint-Laurent, paroisse Saint-Nicolas-des-Champs, d'autre part., 23 novembre 1604; MC/ET/IX/270
      Le futur est natif de Monampteuil, près Laon; il demeure en l'Hôtel de Jean Henry; Jean Henry, maître jardinier et Geneviève Leconte, sa femme, stipulent pour la future qui vit avec eux depuis l'âge de 1 an, n'ayant jamais connu ses père et mère.
      contrat de mariage; Laon (Aisne); Monampteuil (Aisne); Neuve-Saint-Laurent (rue); Ducastel, Claude; Ducastel, Guillaume; Henry, Jean; Leconte, Geneviève; Michel, Antoinette; Petitfils, Catherine; jardinier; jardinier
    - Contrat de mariage entre Blaise Tartarin, bourgeois de Paris, demeurant rue de Montmartre, paroisse Saint-Eustache, fils de Jean Tartarin, sergent royal, demeurant à Châtillon-sur-Seine, d'une part, et Madeleine Alexandre, veuve, demeurant rue Neuve-Saint-(?), veuve de Paul Defert, maître éperonnier, d'autre part., 26 novembre 1604; MC/ET/IX/270
      La future habite en l'hôtel du sieur de Miramion, lieutenant criminel de robe (?) en la grande prévôté de Chastel
      contrat de mariage; Châtillon-sur-Seine (Côte-d'Or); Montmartre (rue); Alexandre, Madeleine; Defert, Paul; Tartarin, Blaise; Tartarin, Jean; forgeron
    - Contrat de mariage entre Baptiste Fouquart, épinglier, demeurant au Chevet Saint-Jean, d'une part, et Marie Lesguillon, veuve de Manuel Herissart, maître épinglier, d'autre part., 13 décembre 1604; MC/ET/IX/270
      contrat de mariage; Chevet-Saint-Jean (rue du); Fouquart, Baptiste; Herissart, Manuel; Lesguillon, Marie; forgeron; forgeron
    - Contrat de mariage entre Louis Larbaletrier, maître brodeur, demeurant rue Maudetour, paroisse Saint-Eustache, d'une part, et Marguerite Le Hort, âgée de 25 ans, fille de Jean Le Hort, maître pâtissier, demeurant à Senlis et de Barbe Carbin, décédée, d'autre part., 19 décembre 1604; MC/ET/IX/270
      contrat de mariage; Mondétour (rue); Senlis (Oise); Carbin, Barbe; Larbaletrier, Louis; Le Hort, Jean; Le Hort, Marguerite; brodeur; pâtissier
    - Contrat de mariage entre Antoine Du Moullin, écuyer, sieur de Ussy-sur-Marne, bailliage de Meaux, demeurant à Ussy-sur-Marne, d'une part, et dame Simone Drouyn, veuve, demeurant rue Comtesse d'Artois, paroisse Saint-Eustache, veuve de Pierre Boucher, bourgeois de Paris, d'autre part., 24 décembre 1604; MC/ET/IX/270
      contrat de mariage; Meaux (Seine-et-Marne); Comtesse-d'Artois (rue de la); Ussy-sur-Marne (Seine-et-Marne); Boucher, Pierre; Drouyn, Simone; Du Moullin, Antoine
  - Minutes. 1604, MC/ET/IX/271
    Actes et inventaires.
    - Inventaire après décès de Jeanne Favereau, veuve de Germain Bourcier, intendant général des deniers communs d'entre Yonne et Seine., 9 février 1604; MC/ET/IX/271; 2 Fo
      inventaire après décès; Favereau, Jeanne; Bourcier, Germain
    - Inventaire après décès de Jeanne Semynet, épouse de Fremyn Dudoit, marchand boulanger, biens sis faubourg Saint-Martin, paroisse Saint-Laurent., 3 juin 1604; MC/ET/IX/271; 6 Fo
      inventaire après décès; Saint-Martin (faubourg); Semynet, Jeanne; Dudoit, Fremyn; commerçant; boulanger
    - Inventaire après décès de Pierre Du Quesnoy, marchand boulanger, biens sis faubourg Saint-Denis, en une maison à l'enseigne de Saint Gervais et Saint Protais, paroisse Saint-Laurent., 18 juin 1604; MC/ET/IX/271; 6 Fo
      inventaire après décès; Saint-Denis (faubourg); Du Quesnoy, Pierre; commerçant; boulanger
    - Inventaire après décès de Pierre Lecointe, notaire et secrétaire du roi, contrôleur de l'audience de la chancellerie (récolement de l'inventaire de son épouse Barbe Blanchart)., 22 juin 1604; MC/ET/IX/271; 19 Fo
      inventaire après décès; Lecointe, Pierre; notaire; secrétaire du roi (Ancien Régime)
    - Inventaire après décès de Pierre Le Cointe, notaire et secrétaire du roi, contrôleur de l'audience de la chancellerie, biens sis rue de la Verrerie, en une maison sise au coin de la rue Saint-Merri. [Inventaire des livres, 3ff]., 30 juin 1604; MC/ET/IX/271; 16 Fo
      [Bibliothèque].
      Fichier Bibliothèques.
      inventaire après décès; Verrerie (rue de la); Le Cointe, Pierre; notaire; secrétaire du roi (Ancien Régime)
    - Inventaire après décès de Pierre de Bresme, maître raquetier, biens sis rue Beaubourg, paroisse Saint-Merri ou Saint-Nicolas-des-Champs., 15 juillet 1604; MC/ET/IX/271; 6 Fo
      inventaire après décès; Beaubourg (rue); Bresme, Pierre de; paumier
    - Quittance par Nicolas Tonnelier, enlumineur, demeurant rue du Mont-Sainte-Geneviève, et Gratienne Follet, sa femme, héritiers de Pascal Follet, maître ès arts en l'université de Paris, leur oncle, à Jean Aubert, avocat en parlement, tuteur d'Henry de Fleurigny, de la somme de 175 livres due au défunt., 24 juillet 1604; MC/ET/IX/271
      Documents du Minutier central concernant les peintres, sculpteurs et graveurs au XVIIe siècle (1600-1650) [études I à X, 1955 actes], par Marie-Antoinette Fleury, tome I, Paris, S.E.V.P.E.N, 1969, p. 680 (instrument de recherche imprimé dématérialisé, certaines notices sont plus détaillées dans la version intégrale accessible en ligne par la rubrique 'Autres instruments de recherche', voir contexte dans le Plan d’orientation général - Notaires de Paris, guides thématiques du Minutier).
      quittance; Montagne-Sainte-Geneviève (rue de la); Aubert, Jean (1680-1741); Fleurigny, Henri de; Follet, Gratienne; Follet, Pascal; Tonnelier, Nicolas; avocat au parlement (Ancien Régime); dessinateur
    - Inventaire après décès de Louise de Bréville [non signé des notaires], biens sis rue Saint-Martin, en une maison à l'enseigne du Lion noir, tenue en location de Charles Lefebvre, maître tailleur d'habits, paroisse Saint-Nicolas-des-Champs, Saint-Laurent, Saint-Leu, Saint-Merri, Saint-Jacques-de-la-Boucherie ou Saint-Josse., 9 août 1604; MC/ET/IX/271; 4 Fo
      inventaire après décès; Saint-Martin (rue); Bréville, Louise de; Lefebvre, Charles; tailleur d'habits
    - Inventaire après décès de Gabriel Richer, maître des basses oeuvres, biens sis rue [non indiquée], en une maison à l'enseigne de la Coigne., 3 septembre 1604; MC/ET/IX/271; 6 Fo
      inventaire après décès; Richer, Gabriel
    - Inventaire après décès de Jeanne Carelier ou Carlier, veuve de Noël Cheron, marchand boucher, puis épouse de Antoine Batellart, marchand boucher, biens sis rue Saint-Martin, près de Saint-Nicolas-des-Champs, en une maison à l'enseigne du Soufflet vert, paroisse Saint-Nicolas-des-Champs ou Saint-Laurent., 8 novembre 1604; MC/ET/IX/271; 28 Fo
      inventaire après décès; Saint-Martin (rue); Carelier, Jeanne; Carlier, Jeanne; Cheron, Noël; Batellart, Antoine; boucher
    - Inventaire après décès de Sébastienne Dupuiss [sic], épouse de Louis Larballestrier, maître brodeur, biens sis rue Maudétour, paroisse Saint-Eustache., 20 décembre 1604; MC/ET/IX/271; 8 Fo
      inventaire après décès; Maudétour (rue); Dupuiss, Sébastienne; Larballestrier, Louis; brodeur
  - Minutes. 1605, MC/ET/IX/272; registre
    'En ce registre sont enregistrez deux cens soixante minuttes.. en troy cens quarante quatre feulletz..'.
    - FICTE (Pierre de) seigneur de Soucy § mariage de Françoise SABATIER avec Marie de COURLAY en présence de Pierre de FICTE, 4 novembre 1600; MC/ET/IX/272
      contrat de mariage; Ficte, Pierre de
    - Contrat de mariage entre Pierre Pigne, compagnon faiseur de cordes à raquettes, demeurant rue de la Croix, paroisse Saint-Nicolas-des-Champs, fils de Michel Pigne, décédé, tailleur, demeurant à Gancourt et de Louise Baquesne, d'une part, et Michelle Hubert, veuve de Pierre de Bresme, maître raquetier, fille de (?) (?) et de Michelle de Flandre, d'autre part., 4 février 1605; MC/ET/IX/272
      contrat de mariage; Gancourt-Saint-Etienne (Seine-Maritime); Croix (rue de la); Baquesne, Louise; Bresme, Pierre de; Flandre, Michelle de; Hubert, Michelle; Pigne, Michel; Pigne, Pierre; paumier; tailleur d'habits
    - Contrat de mariage entre Christophe Leclerc, marchand, demeurant rue des Gravilliers, paroisse Saint-Nicolas-des-Champs, d'une part, et Jeanne Beauconsin, veuve, demeurant rue des Gravilliers, paroisse Saint-Nicolas-des-Champs, veuve de François Symon, tailleur d'habits, d'autre part., 12 février 1605; MC/ET/IX/272
      contrat de mariage; Gravilliers (rue des); Beauconsin, Jeanne; Leclerc, Christophe; Symon, François; commerçant; tailleur d'habits
    - Contrat de mariage entre Jourdain Le Caron, tailleur d'habits, demeurant rue des Gravilliers, paroisse Saint-Nicolas-des-Champs, d'une part, et Anne Regnault, veuve, demeurant rue des Gravilliers, paroisse Saint-Nicolas-des-Champs, veuve de Biban Bellanger, cordonnier, d'autre part., 21 février 1605; MC/ET/IX/272
      contrat de mariage; Gravilliers (rue des); Bellanger, Biban; Le Caron, Jourdain; Regnault, Anne; cordonnier; tailleur d'habits
    - Inventaire des titres de la seigneurie de Marines., 1er mars 1605; MC/ET/IX/272; 26 Fo
      inventaire
    - Contrat de mariage entre Michel Fortin, boulanger, demeurant Faubourg Saint-Honoré, d'une part, et Isabelle Doublet, fille de Jean Doublet, boulanger, demeurant Faubourg Saint-Denis et de Marie Davoust, décédée, d'autre part., 30 mai 1605; MC/ET/IX/272
      contrat de mariage; Saint-Denis (faubourg); Saint-Honoré (faubourg); Davoust, Marie; Doublet, Isabelle; Doublet, Jean; Fortin, Michel; boulanger
    - Contrat de mariage entre Pierre Loisel, maître orfèvre, demeurant à Meaux, d'une part, et Marthe Le Maire, fille de Pierre Le Maire, marchand, demeurant à Meaux et de Marthe Le Roy, demeurant rue Saint-Denis, Au Renard, paroisse Saint-Sauveur, d'autre part., 28 juin 1605; MC/ET/IX/272
      La mère de la future est remariée avec Adam Chastellain, marchand hôtelier.
      contrat de mariage; Meaux (Seine-et-Marne); Renard (enseigne du); Saint-Denis (rue); Chastellain, Adam; Le Maire, Marthe; Le Maire, Pierre; Le Roy, Marthe; Loisel, Pierre; hôtelier; commerçant; orfèvre
    - Contrat de mariage entre François Douyn, maître taillandier, demeurant rue du Cimetière Saint-Nicolas-des-Champs, paroisse Cimetière Saint-Nicolas-des-Champs, d'une part, et Jeanne Moblet, fille de Denis Moblet, imprimeur, demeurant rue Traversires, paroisse Saint-Étienne-du-Mont et de Catherine Lemoyne, décédée, d'autre part., 17 juillet 1605; MC/ET/IX/272
      contrat de mariage; Cimetière-Saint-Nicolas (rue du); Traversine (rue); Douyn, François; Lemoyne, Catherine; Moblet, Denis; Moblet, Jeanne; imprimeur; forgeron
    - Contrat de mariage entre Thierry Lallemant le jeune, âgé de 26 ans, couvreur d'ardoises, demeurant rue Beaubourg, paroisse Saint-Nicolas-des-Champs, fils de Thierry Lallemant, couvreur d'ardoises, demeurant à Laon en Lannois et de Jeanne Drouet, décédée, d'une part, et Judith Roguet, âgée de 30 ans, d'autre part., 24 juillet 1605; MC/ET/IX/272
      contrat de mariage; Laon (Aisne); Beaubourg (rue); Drouet, Jeanne; Lallemant, Thierry (fils); Lallemant, Thierry (père); Roguet, Judith; couvreur
    - Contrat de mariage entre Étienne Mauqueron, âgé de 28 ans, jardinier, demeurant Faubourg Saint-Germain-des-Près, paroisse Saint-Sulpice, fils de Guillaume Mauqueron, maître boulanger, demeurant à Gréville, près Cherbourg et de Jacqueline Dutartre, d'une part, et Claire Le Roux, fille d'Éloi Leroux, maître jardinier, demeurant Faubourg Saint-Germain-des-Près, à la Corne et de Pasquette Serceau, d'autre part., 31 juillet 1605; MC/ET/IX/272
      contrat de mariage; Gréville-Hague (Manche); Corne (enseigne de la); Saint-Germain-des-Prés (hameau); Dutartre, Jacqueline; Le Roux, Claire; Leroux, Eloi; Mauqueron, Etienne; Mauqueron, Guillaume; Serceau, Pasquette; boulanger; jardinier; jardinier
    - Contrat de mariage entre Jean Mandre, l'un des 100 suisses de la garde du corps du roi, demeurant rue des Petits-Champs, paroisse Saint-Eustache, d'une part, et Jeanne Tournet, veuve, tenant les étuves de l'Image Notre-Dame, demeurant rue du Cimetière, paroisse Saint-Nicolas des Champs, d'autre part., 1er août 1605; MC/ET/IX/272
      Précisions sur les lieux: Paris--Notre-Dame (image, étuves)
      contrat de mariage; Cimetière (rue du); Notre-Dame (image); Petits-Champs (rue des); Mandre, Jean; Tournet, Jeanne; officier de la maison militaire du roi (Ancien Régime)
    - Vente par Thomas Justice, maître écrivain, bourgeois de Paris, demeurant rue Sainte-Croix-de-la-Bretonnerie, à Charles Le Forestier, joueur de luth et valet de chambre du roi, demeurant rue de la Calandre, et à Lucrèce Grizel, sa femme, d'une masure, avec cour, puits et jardin, rue du Temple, devant la porte, moyennant 1.200 livres., 23 août 1605; MC/ET/IX/272
      Documents du Minutier central concernant l'histoire de la musique (1600-1650), par Madeleine Jurgens, tome I [études I à X, 1763 actes], Paris, Archives nationales, 1967, p. 266 (instrument de recherche imprimé dématérialisé, certaines notices sont plus détaillées dans la version intégrale accessible en ligne par la rubrique 'Autres instruments de recherche', voir contexte dans le Plan d’orientation général - Notaires de Paris, guides thématiques du Minutier).
    - Contrat de mariage entre Charles Delamothe-Belle-Brune, demeurant Faubourg Saint-Germain-des-Près, paroisse Saint-Sulpice, d'une part, et Isabelle Belin, veuve de Nicolas Dargnelay, bourgeois de Paris, d'autre part., 21 septembre 1605; MC/ET/IX/272
      contrat de mariage; Saint-Germain-des-Prés (hameau); Belin, Isabelle; Dargnelay, Nicolas; Delamothe-Belle-Brune, Charles
    - Contrat de mariage entre Philippe Robert, manouvrier, demeurant rue Fripault, paroisse Saint-Nicolas-des-Champs, d'une part, et Nicole Rousseau, âgée de 26 ans, demeurant rue Neuve-Saint-Laurent, paroisse Saint-Nicolas-des-Champs, fille de Berthélémy Rousseau, décédé, demeurant à Etrépilly et de Marguerite Lievyn, d'autre part., 29 septembre 1605; MC/ET/IX/272
      contrat de mariage; Etrépilly (Seine-et-Marne); Frépaut (rue); Neuve-Saint-Laurent (rue); Liévin, Marguerite; Robert, Philippe; Rousseau, Berthélemy; Rousseau, Nicole; journalier
    - Contrat de mariage entre Jean de La Mothe, charpentier de la Grande Cognée, demeurant rue Neuve-Saint-Laurent, paroisse Saint-Nicolas-des-Champs, fils de Marc de La Mothe, laboureur, demeurant à Boury, près de Gisors, d'une part, et Étiennette Benart, âgée de 25 ans, fille de Jean Benart, décédé, laboureur, demeurant paroisse Saint-Antoine-des-Champs et de Marguerite Servoize, d'autre part., 3 octobre 1605; MC/ET/IX/272
      contrat de mariage; Boury-en-Vexin (Oise); Neuve-Saint-Laurent (rue); Saint-Antoine (hôpital); Benart, Etiennette; Benart, Jean; La Mothe, Jean de; La Mothe, Marc de; Servoize, Marguerite; charpentier; agriculteur
    - Contrat de mariage entre Étienne Le Mouton, maître serrurier, demeurant Faubourg Saint-Victor, paroisse Saint-Nicolas-du-Chardonneret, fils de Pierre Le Mouton, décédé, laboureur, demeurant paroisse d'Ouville, près Felaize et de Lucette (?), d'une part, et Anne Morin, d'autre part., 18 novembre 1605; MC/ET/IX/272
      La future demeure en l'Hôtel de noble homme Jean-Baptiste de Courlay, sieur de Malassis, Ivry, Vitry, Villejuif, et l'un des conseillers de la ville de Paris.
      contrat de mariage; Falaise (Calvados); Ouville-la-Bien-Tournée (Calvados); Saint-Victor (faubourg); Courlay, Jean-Baptiste de; Le Mouton, Etienne; Le Mouton, Lucette; Le Mouton, Pierre; Morin, Anne; agriculteur; serrurier
    - Contrat de mariage entre Jean Desmont, maître savetier, demeurant Faubourg Saint-Marceau, paroisse Saint-Étienne-du-Mont, d'une part, et Françoise Beuzeuille, d'autre part., 19 novembre 1605; MC/ET/IX/272
      contrat de mariage; Saint-Marcel (faubourg); Beuzeuille, Françoise; Desmont, Jean; bottier
    - Contrat de mariage entre Michel Annelot, âgé de 25 ans, cocher, fils de Giry Annelot, décédé, laboureur de vignes, demeurant à Dijon et de Jeanne Poullet, d'une part, et Jeanne Leonte, veuve, demeurant rue du Temple, veuve de Pierre Leconte, tisserand, demeurant à Mantes, d'autre part., 6 décembre 1605; MC/ET/IX/272
      Le futur demeure au logis de la damoiselle de Cercelly.
      contrat de mariage; Dijon (Côte-d'Or); Mantes-la-Jolie (Yvelines); Temple (rue du); Annelot, Giry; Annelot, Michel; Leconte, Pierre; Leonte, Jeanne; Poullet, Jeanne; conducteur de véhicules; agriculteur; tisserand
    - Contrat de mariage entre Pasquier Gamache, tonnelier, demeurant rue Maudétour, paroisse Saint-Eustache, d'une part, et Jeanne Guyart, fille de Prejan Guyart, décédé, laboureur, et de Jeanne Arnoul, demeurant rue Vieille du Temple, d'autre part., 11 décembre 1605; MC/ET/IX/272
      Le futur demeure en l'Hôtel de Léonard Moret, maître tonnelier, son maître; la mère de la future stipule pour elle.
      contrat de mariage; Mondétour (rue); Vieille-du-Temple (rue); Arnoul, Jeanne; Gamache, Pasquier; Guyart, Jeanne; Guyart, Prejan; Moret, Léonard; agriculteur; tonnelier; tonnelier
    - Contrat de mariage entre Clément Galleran, maître fourbisseur-garnisseur d'épées au bailliage du Palais, fils de Jacques Galleran, patenôtrier en grès, ambre, corail, et de Marie Voisin, d'une part, et Nicole Jacquet, fille de Pierre Jacquet, décédé, et de Antoinette Tyart, décédée, d'autre part., 15 décembre 1605; MC/ET/IX/272
      contrat de mariage; Palais de Justice (quartier); Galleran, Clément; Galleran, Jacques; Jacquet, Nicole; Jacquet, Pierre; Tyart, Antoinette; Voisin, Marie; armurier; tabletier
    - Contrat de mariage entre Nicolas Touloy, doreur sur fer, fonte et laiton, demeurant rue du Vertbois, paroisse Saint-Nicolas-des-Champs, fils de Sébastien Touloy, décédé, maître tonnelier, demeurant à Chaumont en Bassigny et de Bernarde Nicolle, d'une part, et Marie Dupuys, âgée de 26 ans, demeurant rue du Vertbois, paroisse Saint-Nicolas-des-Champs, fille de Noël Dupuys, décédé, maître tisserand, demeurant à ?-Saint-Georges et de Perrette Dufresne, décédée, d'autre part., 28 décembre 1605; MC/ET/IX/272
      contrat de mariage; Chaumont (Haute-Marne); Vertbois (rue du); Dufresne, Perrette; Dupuys, Marie; Dupuys, Noël; Nicolle, Bernarde; Touloy, Nicolas; Touloy, Sébastien; décorateur; tisserand; tonnelier
  - Minutes. 1605, MC/ET/IX/273
    'En ceste liasse sont cent soixante trois minuttes.'.
    - Promesse de leçons de violon et de danse., 5 septembre 1605; MC/ET/IX/273
      Extrait du contenu:
      'Jehan Amand, maistre joueur d'instrumens à Paris, demourant rue des Gravilliers, parroisse Sainct-Nicolas, confesse avoir promis et promect à François Thiot, maistre tixutier rubannier à Paris, à ce present et acceptant, de montrer à Mathieu Thierce, son beau-fils, à jouer du viollon et aultres instrumens de musique que ledict Amant peult scavoir et à son pouvoir, ensemble toutes les sortes de dances qui se donnent à present et qui se donneront, et ce pour ung an et demy finiz à commencer de ce jourd'huy, et en fin dudict an rendre ledict Thierce expert dudict estat sy audict Tierce ne tient.
      Lequel François Thiot sera tenu y envoyer ledict Thierce deux fois le jour et suivre ledict Amant partout où il vouldra mener.
      Ce marché faict moiennant la somme de trente-six livres tournoiz sur laquelle somme ledict Amand a confessé avoir eu et receu dudict Thiot dix-huict livres et les aultres dix-huict livres ledict Thiot a promis, sera tenu, promect et gaige bailler et paier audict Amant ou au porteur dans d'huy en six mois prochain venant.
      Promectant etc, obligeant chacun en droict soy corps et biens, renonceant etc.
      Faict et passé ès estudes des notaires soubzsignez, l'an mil six cens cinq le cinquiesme jour de septembre avant midy et ont signé: AMAND François THIAULT FILESAC (notaire) Mathieu TIERCE
      Documents du Minutier central concernant l'histoire de la musique (1600-1650), par Madeleine Jurgens, tome I [études I à X, 1763 actes], Paris, Archives nationales, 1967, p. 442I (instrument de recherche imprimé dématérialisé, certaines notices sont plus détaillées dans la version intégrale accessible en ligne par la rubrique 'Autres instruments de recherche', voir contexte dans le Plan d’orientation général - Notaires de Paris, guides thématiques du Minutier).